【裁判字號】    99,審訴,90
【裁判日期】    990319
【裁判案由】    違反毒品危害防制條例
【裁判全文】
臺灣新竹地方法院宣示判決筆錄          99年度審訴字第90號
公  訴  人  臺灣新竹地方法院檢察署檢察官
被      告  乙○○
指定辯護人  本院公設辯護人  甲○○
上列被告因違反毒品危害防制條例一案，經檢察官提起公訴（99
年度毒偵字第80號）後，聲請本院改依協商程序而為判決，於中
華民國99年3 月19日下午4 時在本院刑事第十一法庭宣示判決，
出席職員如下：
                                      審判長法官  馮俊郎
                                          書記官  蕭汝芳
                                          通  譯  楊德光
法官起立朗讀判決主文、犯罪事實要旨、處罰條文，及告以上訴
限制、期間並提出上訴狀之法院，且諭知記載其內容：
一、主  文：
    乙○○施用第一級毒品，累犯，處有期徒刑拾月；扣案之海
    洛因壹包毛重零點公克，沒收銷燬之。又施用第二級毒品
    ，累犯，處有期徒刑陸月；扣案之甲基安非他命壹包毛重零
    點公克，沒收銷燬之。主刑部分應執行有期徒刑壹年貳月
    。
二、犯罪事實要旨：
（一）乙○○前曾於(1)民國93年11月間，因違反毒品危害防制條
      例案件，經本院於94年8 月26日，以94年度訴字第272 號
      判決，分別判處有期徒刑9 月、5 月，並經定應執行刑為
      有期徒刑1 年1 月，嗣於94年10月4 日確定；(2)又於94年
      2 月間，因恐嚇案件，經本院於94年7 月28日，以94年度
      竹東簡字第106 號判決，判處有期徒刑6 月，嗣於94年8
      月29日確定；(3)又於94年5 月間，因竊盜案件，經本院於
      94年7 月25日，以94年度易字第408 號判決，判處有期徒
      刑8 月，嗣於94年7 月25日確定；(4)又於94年9 月間，因
      竊盜案件，經本院於94年11月3 日，以94年度易字第659
      號判決，判處有期徒刑6 月，嗣於94年11月28日確定。復
      因減刑條例實施，上開(1)(2)(3)之案件經本院於96年8 月9
      日，以96年度聲減字第521 號裁定，分別減為有期徒刑4
      月又15日、2 月又15日、3 月、4 月，並經定應執行刑為
      有期徒刑1 年又15日；上開(4)之案件，經同裁定減為有期
      徒刑3 月後，再與前開案件接續執行，於94年9 月19日入
      監執行，並於96年9 月7 日縮刑期滿執行完畢。
（二）乙○○前於89年11月間，因施用毒品案件，經本院於89年
      11月22日，以89年度毒聲字第2759號裁定送觀察、勒戒後
      ，因認有繼續施用毒品傾向，再經本院於90年1 月10日，
      以90年毒聲字第66號裁定，令入戒治處所施以強制戒治1
      年，於90年2 月6 日入所執行，嗣其強制戒治滿3 個月後
      ，經戒治處所認無繼續戒治之必要，復經本院於90年6 月
      21日，以90年度毒聲字第1039號裁定停止戒治，於90年7
      月13日因停止其處分出監，所餘戒治期間付保護管束，旋
      其停止戒治所餘戒治期間於90年12月21日屆滿，因期滿未
      經撤銷，視為強制戒治期滿執行完畢，並經臺灣新竹地方
      法院檢察署檢察官於90年12月24日，以90年度戒毒偵字第
      262 號為不起訴處分確定。
（三）乙○○不知警惕，又於93年11月間，因施用第一級、第二
      級毒品案件，經本院於94年8 月26日，以94年度訴字第27
      2 號判決，分別判處有期徒刑9 月、5 月，並經定應執行
      刑為有期徒刑1 年1 月，嗣於94年10月4 日確定，其執行
      情形詳如前述（一）部分。
（四）乙○○竟不知警惕，又於98年2 月間，因施用第一級、第
      二級毒品案件，經本院於98年7 月24日，以98年度審訴字
      第426 號判決，分別判處有期徒刑9 月、5 月，並經定應
      執行刑為有期徒刑1 年，嗣於同日確定，現正執行中。
（五）乙○○仍不知警惕，於前開強制戒治處分執行完畢釋放後
      「5 年內再犯」施用毒品案件，並經法院判處罪刑確定後
      ，(1)復基於施用第一級毒品海洛因的犯罪意思，於99年1
      月1 日晚上8 時許，在其位於新竹縣關西鎮○○路7 號4
      樓的住處內，以將海洛因粉末置入針筒內，再加水注射入
      體內之方式，施用第一級毒品海洛因1 次。(2)復基於施用
      第二級毒品甲基安非他命的犯罪意思，於前開時地，在施
      用完第一級毒品後，以將甲基安非他命置於玻璃球吸食器
      內，再以火燒烤，吸其煙霧之方式，施用第二級毒品甲基
      安非他命1 次。嗣因另案通緝，於99年1 月2 日上午7 時
      30分許，駕駛車牌號碼W7-0716 號自用小客車，行經國道
      3 號高速公路北向79公里處，為警逮捕，並查獲其所有之
      第一級毒品海洛因1 包（毛重0.3 公克）、第二級毒品甲
      基安非他命1 包（毛重0.3 公克），嗣經警採集其尿液送
      驗，結果呈安非他命、甲基安非他命、可待因、嗎啡陽性
      反應，始悉上情。
三、處罰條文：
    毒品危害防制條例第10條第1 項、第2 項、第18條第1 項前
    段，刑法第11條、第47條第1 項、第51條第5 款。
四、協商判決除有刑事訴訟法第455 條之4 第1 項第1 款於本訊
    問程序終結前，被告撤銷協商合意或檢察官撤回協商聲請者
    ；第2 款被告協商之意思非出於自由意志者；第4 款被告所
    犯之罪非第455 條之2 第1 項所定得以協商判決者；第6 款
    被告有其他較重之裁判上一罪之犯罪事實者；第7 款法院認
    應諭知免刑或免訴、不受理者情形之一，及違反同條第2 項
    「法院應於協商合意範圍內為判決；法院為協商判決所科之
    刑，以宣告緩刑或2 年以下有期徒刑、拘役或罰金為限」之
    規定者外，檢察官與被告均不得上訴。
五、如有前項得上訴之情形，得自收受宣示判決筆錄送達之日起
    10日內，向本院提出上訴書狀，上訴於第二審法院。
中    華    民    國    99    年    3     月    19    日
                    刑事第九庭書  記  官       蕭汝芳
                              審判長法官       馮俊郎
以上筆錄正本係照原本作成。
中    華    民    國    99    年    3     月    19    日
                              書  記  官       王思穎
附錄本案處罰實體法條全文：
毒品危害防制條例第10條第1 項、第2 項：
施用第一級毒品者，處6 月以上5 年以下有期徒刑。
施用第二級毒品者，處3 年以下有期徒刑。

司法院資訊處製作；財團法人民間司法改革基金會備份。
